# 关于业务签的合同定价

提问人：子龙重生 时间：2018-07-10 14:31:42
各位大侠好，我遇到了业务人员签订了一个合同，比如金额 100 元，确定其中设备和服务分别为 80 元、 20 元，但是实际上我们预计总成本只需要 70 元，其中我们需要外包的服务成本为 30 元，设备为 40 元，服务形成了倒挂，这样会有什么税务风险吗？谢谢

回答人：chenyiwei
由于设备和服务适用的增值税率不同，还可能涉及到某些项目适用所得税专项优惠等问题，因此对这两部分标价的调整可能影响税负，导致少缴税款（但主贴中的举例似乎是多交税款的），这可能构成税务风险。 会计上应注意参照新收入准则的规定，合理确定商品和服务是构成单项履约义务还是两个独立的履约义务，如果属于两个独立履约义务则合理分摊合同总价到这两个履约义务，以及合理确定是在一个时点还是一段时间内履行履约义务等。不排除按照会计原则对合同总价在不同履约义务之间的分摊作出调整，而不是按照其名义上的合同标价。